【裁判字號】    90,訴,109
【裁判日期】    900119
【裁判案由】    毒品危害防制條例
【裁判全文】
臺灣板橋地方法院刑事判決                            九十年度訴字第一九號
    公  訴  人  臺灣板橋地方法院檢察署檢察官
    被      告  甲○○
右列被告因毒品危害防制條例案件，經檢察官提起公訴（八十九年度毒偵緝字第一○
七三號），本院判決如左：
    主  文
甲○○連續施用第一級毒品，處有期徒刑捌月，扣案海洛因淨重零點貳公克，沒收銷
燬之；又連續施用第二級毒品，處有期徒刑月。應執行有期徒刑拾月，扣案海洛因
淨重零點貳公克，沒收銷燬之。
    事  實
一、甲○○於七十九因違反麻醉藥品管理條例案件，經判處有期徒刑四月，於八十二
    年二月二十日執行完畢。其前因施用第二級毒品安非他命案件，經依臺灣臺北地
    方法院八十八年度毒聲字第二七○九號裁定，送臺灣臺北看守所附設勒戒處所觀
    察、勒戒後，認無繼續施用毒品之傾向，業由臺灣臺北地方法院檢察署檢察官於
    民國八十八年十一月三十日以八十八年度偵字第二五八號為不起訴處分確定。詎
    被告於前開不起訴之處分後五年內，又於於八十九年一月初至九月五日止，在臺
    北縣土城市○○路○段二四四號八二九室、臺北市○○○路○段一四二巷二十弄
    十號十四樓等地施用第一級毒品海洛因及第二級毒品安非他命，每月各吸用一次
    ，為警於八十九年一月二十日下午十時三十分許，在臺北縣土城市○○路○段二
    四四號八二九室查獲，並扣得海洛因一包（淨重○．二公克），經依本院八十九
    年度毒聲字第二一六八號裁定送臺灣臺北看守所附設勒戒處所觀察、勒戒後，認
    有繼續施用毒品之傾向。
二、案經臺北縣警察局中和分局移送臺灣板橋地方法院檢察署檢察官偵查起訴。
    理  由
一、訊據被告甲○○坦承其於八十九年一月初至九月五日止在臺北縣土城市○○路○
    段二四四號八二九室、臺北市○○○路○段一四二巷二十弄十號十四樓等地吸用
    海洛因、安非他命，每月各吸用一次、後來九月份也各吸用一次，八十九年一月
    被查扣海洛因一包淨重Ｏ．二公克，在八十九年一月二十一日及八十九年九月五
    日各驗尿一次檢驗毒品反應之事實，且其被查獲時為警所採集之尿液經臺北縣衛
    生局檢驗、法務部調查局複驗結果呈嗎啡及甲基安非他命陽性反應，有各該局函
    送之尿液煙毒檢驗成績書、檢驗通知書附卷可稽，並有海洛因一包（淨重○．二
    公克）扣案可資佐證，又前因施用第二級毒品安非他命案件，經依臺灣臺北地方
    法院八十八年度毒聲字第二七○九號裁定，送臺灣臺北看守所附設勒戒處所觀察
    、勒戒後，認無繼續施用毒品之傾向，業由臺灣臺北地方法院檢察署檢察官於八
    十八年十一月三十日以八十八年度偵字第二五八號為不起訴處分確定，有該不起
    訴處分書在卷可考。其於五年內再犯本件毒品危害防制條例第十條之罪，經裁定
    送觀察勒戒，認有繼續施用毒品傾向，有本院八十九年度毒聲字第二一六八號裁
    定及臺灣臺北看守所附設勒戒處所八十九年九月十六日有繼續施用毒品傾向證明
    書一份存卷可參，綜上事證明確，被告犯行堪予認定。
二、按海洛因係毒品危害防制條例所列第一級毒品，安非他命係同法所列第二級毒品
    ，被告甲○○分別施用之，係犯同法第十條第一項之施用第一級毒品罪及同法第
    二項之施用第二級毒品罪；其先後多次施用第一級毒品及第二級毒品行為，均時
    間緊接，犯罪構成要件相同，顯各係基於概括犯意反覆實施，為連續犯，應依刑
    法第五十六條規定，各論以一罪並均加重其刑。被告持有海洛因、安非他命後進
    而施用，其持有之低度行為應為施用之高度行為所吸收，不另論罪。被告所犯上
    開施用第一級毒品及施用第二級毒品犯行間，犯意各別，所犯構成要件迥不相侔
    ，應分論併罰。又被告除於八十九年一月二十一日上午四時四十分前二十六小時
    及九十六小時內某時外之施用第一級毒品海洛因及第二級毒品安非他命犯行部分
    外，雖未據公訴人提起公訴，惟因與已起訴部分，有連續犯之裁判上一罪關係，
    而為起訴效力所及之範圍，本院自應併予審究。爰審酌被告甲○○有違反麻醉藥
    品管理條例接受刑之科處及執行之紀錄（見卷內臺灣高等法院檢察署刑案紀錄簡
    覆表，但不構成本案累犯），嗣又因施用毒品經觀察勒戒後，獲不起訴處分之寬
    典，猶因連續施用海洛因、安非他命再犯本罪，顯未衷心悛悔，漠視法令之禁制
    ，恣意濫用藥品，甚為可訾，兼衡其施用安非他命動機、目的、所生危害實以自
    戕健康為主，及其犯後供認無隱，非無悔意，態度良好等一切情狀，量處如主文
    所示之刑，並定執行刑，資為懲儆。
三、扣案海洛因淨重○．二公克，為查獲之毒品，不問屬於何人所有，應依毒品危害
    防制條例第十八條第一項前段規定，沒收銷燬之。
據上論結，應依刑事訴訟法第二百九十九條第一項前段，毒品危害防制條例第十條第
一項、第二項、第二十條第三項前段、第十八條第一項前段，刑法第十一條前段、第
五十六條、第五十一條第五款，判決如主文。
本案經檢察官林宏松到庭執行職務
中      華      民      國      九十      年      一      月    十九    日
      臺灣板橋地方法院刑事第六庭
                                          法  官  張谷輔
右正本證明與原本無異。
如不服本判決，應於判決送達後十日內，向本院提出上訴狀。
                                          書記官  周百川
中      華      民      國      九十      年      一      月    十九    日
附錄本案所犯法條全文
毒品危害防制條例第十條
施用第一級毒品者，處六月以上五年以下有期徒刑。
施用第二級毒品者，處三年以下有期徒刑。


司法院資訊處製作；財團法人民間司法改革基金會備份。
